【裁判字號】    90,訴,4416
【裁判日期】    901224
【裁判案由】    限制出境
【裁判全文】
臺北高等行政法院裁定                              九十年度訴字第四四一六號
    原      告  甲○○  男六十.
    被      告  財政部
    代  表  人  顏慶章部長）.
右當事人間因限制出境事件，原告不服行政院中華民國九十年四月十八日台九十訴字
第○一五九四二號訴願決定，提起行政訴訟，本院裁定如左：
    主  文
原告之訴駁回。
訴訟費用由原告負擔。
    理  由
一按行政訴訟法第四條第一項規定：人民因中央或地方機關之違法行政處分，認為損
  害其權利或法律上之利益，經依訴願法提起訴願而不服其決定者，得向高等行政法
  院提起撤銷訴訟。復按「行政訴訟原以官署之處分為標的倘事實上原處分已不存在
  則原告之訴因訴訟標的之消滅即應予以駁回。」最高行政法院（改制前為行政法院
  ）二十七年判字第二八號著有判例可稽。從而，向高等法院提起撤銷訴訟以行政處
  分存在為其前提要件，如行政處分業經原處分機關自行撤銷而不存在，自不得提起
  行政訴訟，原告如逕行對之提起行政訴訟，應認起訴不備其他要件，依行政訴訟法
  第一百零七條第一項第十款規定以裁定駁回之。
二本件被告所屬台灣省中區國稅局以原告係彥欣企業股份有限公司（以下稱彥欣公司
  ）之負責人，該公司滯欠民國（以下同）八十四年度、八十五年度營利事業所得稅
  計新台幣（以下同）二、四七五、○六八元（含滯納金及利息），已達「限制欠稅
  人或欠稅營利事業負責人出境實施辦法」第二條第一項規定之限制出境金額標準，
  乃依稅捐稽徵法第二十四條第三項規定，報經被告以八十九年十月二十一日台財稅
  字第○八九○○六八二六四號函轉內政部警政署入出境管理局（以下稱境管局）限
  制原告出境，經境管局以八十九年十月三十日（八九）境愛卿字第一一九九四八號
  書函不許原告出境。惟查，原告之限制出境處分，業經被告所屬台灣省中區國稅局
  以彥欣公司已依法提供定期存單二、四七六、○○○元為由，函報被告分別以九十
  年二月二十七日台財稅字第○九○○四○二七六九號電傳公文及九十年三月二日台
  財稅字第○九○○四○二七六九號函請境管局解除原告之出國限制在案，有被告九
  十年三月二日台財稅字第○九○○四○二七六九號函、境管局九十年三月一日（九
  ○）境愛岑字第三二○○九號書函等影本附訴願卷可按。本件原處分既經被告以已
  依法提供欠稅之相當擔保為由，自行撤銷而不存在，依首揭規定及判例意旨，原告
  自不得對之提起訴願及行政訴訟。行政院九十年四月十八日台九十訴字第○一五九
  四二號訴願決定以本件原處分已不存在為由，為訴願不受理之決定，於法並無不合
  ，應予維持。原告對已撤銷之行政處分逕行提起本件行政訴訟，於法未合，應認起
  訴不備其他要件，以裁定駁回之。又原告之訴既不合法，則兩造實體上之主張，均
  無庸審究，附此敘明。
三另原告於九十年四月二日、十日申請領回擔保品及於九十年七月十八日、八月五日
  申請註銷該公司欠稅部分，分別經被告所屬台灣省中區國稅局黎明稽徵所以九十年
  四月十六日中區國稅黎明徵字第○九○○○○八三三六號函及被告所屬台灣省中區
  國稅局以九十年八月三十一日中區國稅徵字第○九○○○○四二二二六號函否准在
  案，原告不服，業已分別提起訴願，由被告另案處理中之事實，業經被告載明於答
  辯狀，並有上開函影本附於原處分卷可按。原告另起訴主張被告應註銷該公司欠稅
  乙節，不在本件審酌範圍，併此陳明。
四依行政訴訟法第一百零七條第一項第十款、第一百零四條、民事訴訟法第九十五條
  、第七十八條，裁定如主文。
中    華    民    國      九十      年    十二        月    二十四      日
                            臺 北 高 等 行 政 法 院   第 二 庭
                                           審 判 長  法    官  王立杰
                                                     法    官  黃本仁
                                                     法    官  陳雅香
右為正本係照原本作成。
如不服本裁定，應於送達後十日內向本院提出抗告狀（須按他造人數附繕本）。
中    華    民    國      九十      年    十二        月    二十六      日
                                                     書 記 官  鄭聚恩


司法院資訊處製作；財團法人民間司法改革基金會備份。
